# 验资咨询

提问人：lj5577 时间：2014-11-12 22:15:36
请教：一家公司 2014 年 9 月已增资 5000 万元，并办理了工商变更登记手续。 2014 年 11 月公司因申报资质需要验资报告，那么事务所做验资时，审验截止日怎么确定合适？是否可以晚于营业执照变更日？

回答人：chenyiwei
为了限制执业责任，建议验资截止日仍为当初的实际出资到位日为宜，但也应当关注截止日至验资报告日之间是否存在抽逃等情况。
另外验资报告的用途不是申请办理工商变更和向股东出具出资证明书，而是申报资质等其他用途，需对报告措辞进行适当修改。